---
title: "Octave e MatLab"
subtitle: "Estudo em MatLab para Octave"
author: "Sergio Pedro R Oliveira"
date: "`r format(Sys.time(), '%d %B %Y')`"
#lof: true #adiciona lista de figuras
#lot: true #adiciona lista de tabelas
#toc-title: SUMÁRIO #nome do sumário
output:
  odt_document: 
    number_sections: true
  pdf_document: 
    number_sections: true
    toc: false
  md_document:
    number_sections: true
    variant: markdown_github
  github_document: 
  word_document: 
    toc: TRUE
    number_sections: true
  html_document:
    number_sections: true
    df_print: paged
bibliography: RMarkdown/bibliografia_matlab.bib
csl: RMarkdown/abnt.csl
---

\thispagestyle{empty}

\newpage
\pagenumbering{roman}

```{=latex}
\setcounter{tocdepth}{4}
\renewcommand{\contentsname}{SUMÁRIO}
\tableofcontents
```

\newpage

```{=latex}
\setcounter{tocdepth}{4}
\renewcommand{\listfigurename}{LISTA DE FIGURAS}
\listoffigures
```

\newpage

```{=latex}
\setcounter{tocdepth}{4}
\renewcommand{\listtablename}{LISTA DE TABELAS}
\listoftables
```

```{r Pacotes, message=FALSE, warning=FALSE, echo=FALSE}
library(knitr)
library(rmarkdown)
library(readr)
library(tibble)
library(magrittr)
library(dplyr)
library(tidyr)
library(data.table)
library(janitor)
```

\newpage

# OBJETIVO

Estudo dirigido em MatLab para Octave.\

\pagenumbering{arabic}
\newpage

# VISÃO GERAL

## Operações aritméticas escalares

```{r Op_aritmetica, echo = FALSE, message=FALSE, warning=FALSE}
#Bibliotecas
library(tibble)
library(knitr)

#colunas
Simbolo <- c("^","*","/","+","-")
Op_aritmetica <- c("Exponenciação: a^b",
                   "Multiplicação: ab",
                   "Divisão a direita: a/b",
                   "Adição: a+b",
                   "Subtração: a-b")
Form_matlab <- c("a^b",
                 "a*b",
                 "a/b",
                 "a+b",
                 "a-b")

#Tabela
tbl_op_aritmetica <- tibble(Simbolo,Op_aritmetica,Form_matlab)
kable(tbl_op_aritmetica, col.names = c("Símbolo", "Operação", "Forma no MatLab/Octave"), 
      align = "lcr",caption = "Operações aritméticas escalares")
```

## Ordem de precedência

```{r ordem_precedencia, echo = FALSE, message=FALSE, warning=FALSE}
#Bibliotecas
library(tibble)
library(knitr)

#colunas
Precedencia <- c("Primeiro","Segundo","Terceiro","Quarto")
Op_precedencia <- c("Parênteses, a começar pelo par mais interno.",
                    "Exponenciação, da esquerda para a direita.",
                    "Multiplicação e divisão com igual precedência, da esquerda para a direita.",
                    "Adição e subtração com igual precedência, da esquerda para a direita.")

#Tabela
tbl_op_precedencia <- tibble(Precedencia, Op_precedencia)
kable(tbl_op_precedencia, col.names = c("Precedência", "Operação"), 
      align = "ll", caption = "Ordem de precedência")
```

\newpage

# ARRANJOS NUMÉRICOS, DE CÉLULAS E DE ESTRUTURA
# FUNÇÕES E ARQUIVOS
# PROGRAMANDO COM O MATLAB
# PLOTAGEM AVANÇADA
# CONSTRUÇÃO DE MODELOS E REGRESSÃO
# ESTATÍSTICA, PROBABILIDADE E INTERPOLAÇÃO
# EQUAÇÕES ALGÉBRICAS LINEARES
# MÉTODOS NUMÉRICOS PARA CÁLCULO E EQUAÇÕES DIFERENCIAIS
# SIMULINK
# MuPAD