---
title: "Octave e MatLab"
subtitle: "Estudo em MatLab para Octave"
author: "Sergio Pedro R Oliveira"
date: "`r format(Sys.time(), '%d %B %Y')`"
#lof: true #adiciona lista de figuras
#lot: true #adiciona lista de tabelas
#toc-title: SUMÁRIO #nome do sumário
output:
  odt_document: 
    number_sections: true
  pdf_document: 
    number_sections: true
    toc: false
  md_document:
    number_sections: true
    variant: markdown_github
  github_document: 
  word_document: 
    toc: TRUE
    number_sections: true
  html_document:
    number_sections: true
    df_print: paged
bibliography: RMarkdown/bibliografia_matlab.bib
csl: RMarkdown/abnt.csl
---

\thispagestyle{empty}

\newpage
\pagenumbering{roman}

```{=latex}
\setcounter{tocdepth}{4}
\renewcommand{\contentsname}{SUMÁRIO}
\tableofcontents
```

\newpage

```{=latex}
\setcounter{tocdepth}{4}
\renewcommand{\listfigurename}{LISTA DE FIGURAS}
\listoffigures
```

\newpage

```{=latex}
\setcounter{tocdepth}{4}
\renewcommand{\listtablename}{LISTA DE TABELAS}
\listoftables
```

```{r Pacotes, message=FALSE, warning=FALSE, echo=FALSE}
library(knitr)
library(rmarkdown)
library(readr)
library(tibble)
library(magrittr)
library(dplyr)
library(tidyr)
library(data.table)
library(janitor)
```

\newpage

# OBJETIVO

Estudo dirigido em MatLab para Octave.\

\pagenumbering{arabic}
\newpage

# VISÃO GERAL

## Operações aritméticas escalares

```{r Op_aritmetica, echo = FALSE, message=FALSE, warning=FALSE}
#Bibliotecas
library(tibble)
library(knitr)

#colunas
Simbolo <- c("^","*","/","+","-")
Op_aritmetica <- c("Exponenciação: a^b",
                   "Multiplicação: ab",
                   "Divisão a direita: a/b",
                   "Adição: a+b",
                   "Subtração: a-b")
Form_matlab <- c("a^b",
                 "a*b",
                 "a/b",
                 "a+b",
                 "a-b")

#Tabela
tbl_op_aritmetica <- tibble(Simbolo,Op_aritmetica,Form_matlab)
kable(tbl_op_aritmetica, col.names = c("Símbolo", "Operação", "Forma no MatLab/Octave"), 
      align = "lcr",caption = "Operações aritméticas escalares")
```

## Ordem de precedência

```{r ordem_precedencia, echo = FALSE, message=FALSE, warning=FALSE}
#Bibliotecas
library(tibble)
library(knitr)

#colunas
Precedencia <- c("Primeiro","Segundo","Terceiro","Quarto")
Op_precedencia <- c("Parênteses, a começar pelo par mais interno.",
                    "Exponenciação, da esquerda para a direita.",
                    "Multiplicação e divisão com igual precedência, da esquerda para a direita.",
                    "Adição e subtração com igual precedência, da esquerda para a direita.")

#Tabela
tbl_op_precedencia <- tibble(Precedencia, Op_precedencia)
kable(tbl_op_precedencia, col.names = c("Precedência", "Operação"), 
      align = "ll", caption = "Ordem de precedência")
```

## Operador de atribuição

- O sinal = no MatLab é chamado de operador de atribuição ou de substituição.\
- Quando você digita `x = 3`, você esta dizendo ao MatLab para atribuir 3 a variável x.\
- Entretanto, no MatLab também podemos digitar algo como: `x = x + 2`. Isso diz ao MatLab para adicionar 2 ao valor atual de `x` e substituir o valor atual de `x` com esse novo valor.\
- Outra restrição é que o lado direito do operador = deve ter um valor calculável.\

## Nomes de variável

- Os nomes de variáveis devem começar com uma letra; o restante do nome pode conter letras, digitos e traços inferiores (*underscore*).\
- O MatLab é sensível a maiusculas e minusculas (*case sensitive*).\

\newpage

## Gerenciando a sessão de trabalho

- Um sinal de ponto e vírgula no final da linha suprime a impressão dos resultados na tela. Se um sinal de ponto e vírgula não for inserido no final da linha, o MatLab exibe os resultados da linha na tela.\
- Mesmo que você suprima a exibição com ponto e vírgula, o MatLab continua armazenando o valor da variável.\

```{r Comandos_sessao, echo=FALSE, message=FALSE, warning=FALSE}
#Bibliotecas
library(tibble)
library(knitr)

#colunas
Comandos <- c("clc",
              "clear",
              "clear var1 var2",
              "exist('name')",
              "quit",
              "who",
              "whos",
              ":",
              ",",
              ";",
              "...")
Desc_comandos <- c("Limpa a janela de comandos.",
                   "Remove todas as variáveis da memória.",
                   "Remove as variáveis var1 e var2 da memória.",
                   "Determina se existe um arquivo ou variável com o nome 'name'.",
                   "Fecha o MatLab.",
                   "Lista todas as variáveis da memória",
                   "Lista todas as variáveis da memória e tamanhos e indica se elas possuem parte imaginaria.",
                   "Dois pontos; gera arranjo com elementos igualmente espaçados.",
                   "Vírgula; separa elementos de um arranjo.",
                   "Ponto e vírgula; Suprime impressão na tela; Também indica uma nova linha em um arranjo.",
                   "Reticências; Continua uma linha.")

#Tabela
tbl_comandos <- tibble(Comandos, Desc_comandos)
kable(tbl_comandos, col.names = c("Comandos", "Descrição"), 
      align = "ll", caption = "Comandos para gerenciar a sessão de trabalho")
```

- Você pode inserir varios comandos na mesma linha separando-os com uma vírgula se quiser ver o resultado do comando anterior, ou com um ponto e vírgula se quiser suprimir a exibição.\
```
>> x=2; y=6+x, x=y+7
y = 8
x = 15
```

\newpage

# ARRANJOS NUMÉRICOS, DE CÉLULAS E DE ESTRUTURA
# FUNÇÕES E ARQUIVOS
# PROGRAMANDO COM O MATLAB
# PLOTAGEM AVANÇADA
# CONSTRUÇÃO DE MODELOS E REGRESSÃO
# ESTATÍSTICA, PROBABILIDADE E INTERPOLAÇÃO
# EQUAÇÕES ALGÉBRICAS LINEARES
# MÉTODOS NUMÉRICOS PARA CÁLCULO E EQUAÇÕES DIFERENCIAIS
# SIMULINK
# MuPAD